【裁判字號】    95,台再,24
【裁判日期】    950629
【裁判案由】    給付買賣價金
【裁判全文】
最高法院民事判決                九十五年度台再字第二四號
    再 審原 告  乙○○
                        弄31.
    訴訟代理人  黃坤鍵律師
    再 審被 告  甲○○
                        之3號.
上列當事人間請求給付買賣價金事件，再審原告對於中華民國九
十四年十二月十五日本院判決（九十四年度台上字第二三○七號
）及九十四年六月十四日台灣高等法院判決（九十三年度上更(一)
字第一○四號），提起再審之訴，本院判決如下：
    主  文
再審之訴駁回。
再審訴訟費用由再審原告負擔。
    理  由
本件再審原告以本院九十四年度台上字第二三○七號判決（下稱
本院確定判決）及台灣高等法院九十三年度上更(一)字第一○四號
判決（下稱原審確定判決）有民事訴訟法第四百九十六條第一項
第一款之適用法規顯有錯誤情形，對之提起再審之訴，無非以：
依兩造於民國八十九年三月一日簽立之切結書（即前訴訟程序第
一審卷所附「原證三」）無從推論再審被告已完成交屋，原審確
定判決忽視不論證人趙存聖（仲介人）、李修平（代書）之證言
及再審被告於刑事告訴狀所自述其不願交屋之情詞，僅憑切結書
推論再審被告已交屋，顯有違反經驗法則及曲解切結書真意之違
法。另據證人趙存聖之證言及再審被告（於前訴訟程序所委任）
訴訟代理人陳玉玲律師之陳述，可知係再審被告簽訂切結書後反
悔，未依約定交屋及提供繳款單，違約責任在再審被告，原審確
定判決竟認係再審原告違約未承接貸款，顯有判決理由矛盾及違
背經驗法則之違法。本院確定判決逕採原審確定判決之事實判斷
而未為糾正，復未針對再審原告上訴理由說明駁回之依據，亦屬
適用法規顯有錯誤云云，為其論據。
按民事訴訟法第四百九十六條第一項第一款所謂適用法規顯有錯
誤，係指確定判決所適用之法規，顯然不合於法律規定，或與司
法院現尚有效及大法官會議之解釋，或本院現尚有效之判例顯然
違反者而言（本院六十年台再字第一七○號判例），並不包括認
定事實錯誤之情形在內（本院六十三年台上字第八八○號判例）
。而第三審為法律審，其所為判決，係以第二審判決所確定之事
實為基礎，故上開規定所謂適用法規顯有錯誤，對第三審判決言
，應以該判決依據第二審判決所確定之事實而為之法律上判斷，
有適用法規顯有錯誤之情形為限（本院七十一年台再字第三○號
判例）。查再審原告上述再審理由，均係對於原審確定判決採證
認事之指摘，依首開說明，自非屬於適用法規顯然錯誤之範疇，
再審原告據以主張原審及本院確定判決有民事訴訟法第四百九十
六條第一項第一款規定之適用法規顯有錯誤情形，提起再審之訴
，求予廢棄該確定判決，非有理由。
據上論結，本件再審原告之訴為無理由。依民事訴訟法第七十八
條，判決如主文。
中    華    民    國  九十五  年    六    月  二十九  日
                      最高法院民事第四庭
                          審判長法官  蘇  茂  秋
                                法官  蘇  達  志
                                法官  陳  碧  玉
                                法官  王  仁  貴
                                法官  劉  靜  嫻
      本件正本證明與原本無異
                                      書  記  官
中    華    民    國  九十五  年    七    月   十二   日
                                                      Ｌ


司法院資訊處製作；財團法人民間司法改革基金會備份。
